【裁判字號】    97,審交易,359
【裁判日期】    971113
【裁判案由】    過失傷害
【裁判全文】
臺灣高雄地方法院刑事判決           97年度審交易字第359號
公  訴  人  臺灣高雄地方法院檢察署檢察官
被      告  乙○○
上列被告因過失傷害案件，經檢察官提起公訴（97年度偵字第19
217 號），本院判決如下：
    主  文
乙○○因過失傷害人，處拘役肆拾伍日，如易科罰金，以新臺幣
壹仟元折算壹日。
    事  實
一、乙○○考領有合格駕駛執照，其於民國97年1 月23日約23時
    10分許，駕駛車牌號碼8427-NY 號自用小客貨車（下稱前開
    汽車），沿高雄市苓雅區○○○路由東往西方向行駛，途經
    該路與高速公路西側便道、設有禁止左轉標誌之交岔路口（
    下稱前開路口），本當注意駕駛人駕駛汽車，應遵守道路交
    通標誌之指示，而不得在設有禁止左轉標誌之路口左轉，且
    依當時狀況，天氣晴、夜間有照明、柏油路面乾燥且無缺陷
    、復無障礙物，並無不能注意情事，竟擅予左轉，適有丙○
    ○騎乘車牌號碼XWM-452 號重型機車（下稱前開機車），沿
    高雄市苓雅區○○○路南側、設有快慢車道分道線之慢車道
    由西往東方向行駛，本當設有快慢車道分隔線之慢車道，時
    速不得超過40公里，亦在無不能注意情事之狀況下，疏而以
    逾越速限之50公里之時速行經前開路口，迨見前開汽車違規
    左轉後煞避不及，丙○○所騎乘前開機車之車頭部位乃撞擊
    乙○○所駕前開汽車之右側車身部位，丙○○因而受有左股
    骨開放性骨折、左橈骨、鎖骨、右腕骨骨折等傷害。乙○○
    於肇事後留在現場，主動向據報前往現場處理之員警供承係
    前開汽車之駕駛者，自首並接受裁判。
二、案經丙○○訴由臺灣高雄地方法院檢察署檢察官偵查起訴。
    理  由
壹、證據能力方面
    本判決所引用之證據資料（詳後引用之各項證據），其中係
    屬傳聞證據部分，縱無刑事訴訟法第159 條之1 至第159 條
    之4 或其他規定之傳聞證據例外情形，亦因被告乙○○及檢
    察官均已於本院審理期日中，明示同意作為證據使用；本院
    審酌卷內並無事證顯示各該陳述之作成時、地與週遭環境，
    有何致令陳述內容虛偽、偏頗之狀況後，也認為適當，依刑
    事訴訟法第159 條之5 第1 項之規定，為傳聞法則之例外，
    應有證據能力。
貳、實體方面
一、認定犯罪事實之依據
(一)訊據被告乙○○於本院準備程序及審理中，就其於前開時、
    地，因在設有禁止左轉之前開路口左轉此一駕車疏失釀成車
    禍事故，且因而致告訴人丙○○受有左股骨開放性骨折、左
    橈骨、鎖骨、右腕骨骨折等傷害各情，均坦承不諱，核與道
    路交通事故現場圖暨調查報告表（一）、（二）、事故現場
    及車損照片、國軍高雄總院附設民眾診療服務處診斷證明書
    等件俱相符合。
(二)駕駛人駕駛汽車，應遵守道路交通標誌之指示，道路交通安
    全規則第90條規定甚明，被告駕駛前開汽車行經設有禁止左
    轉標誌之前開路口（卷附道路交通事故現場圖參照），本應
    遵守前開交通安全規則而不得在該處左轉，且依卷附道路交
    通事故調查報告表（一）所載，本件車禍事故發生當時天氣
    晴、夜間有照明、柏油路面乾燥且無缺陷、復無障礙物，並
    無不能注意之情事，詎被告竟疏未注意及此，導致本案車禍
    事故之發生，被告之駕車行為自有過失。另在設有快慢車道
    分隔線之慢車道，行車速度不得超過時速40公里，道路交通
    安全規則第93條第1 項第1 款亦規定明確，而依前開道路交
    通事故現場圖顯示：高雄市苓雅區○○○路南側慢車道與快
    車道間劃設有分道線，告訴人既自陳係以時速50公里之速度
    行駛在慢車道（卷附告訴人之談話紀錄表參照），則告訴人
    對於本案車禍事故之發生，自亦具有行車速度逾越速限之過
    失。參諸高雄市政府交通局車輛行車事故鑑定委員會亦認被
    告未依標誌（指禁止左轉之標誌）指示行駛，係本案車禍事
    故之肇事主因，至告訴人超速行駛則為肇事次因，有該委員
    會出具之0000000 號鑑定意見書1 份在卷可憑。
(三)告訴人之左股骨開放性骨折、左橈骨、鎖骨、右腕骨骨折等
    傷勢確導因於本案車禍事故，已如前述，是以被告之過失駕
    車行為與告訴人之受傷結果間，乃具有相當因果關係，也可
    堪認定。
(四)綜上所述，足認被告之前開自白合於事實可堪採信，本案事
    證明確，被告之犯行至堪認定。
二、論罪
    核被告所為，係犯刑法第284 條第1 項之過失傷害罪。被告
    於肇事後留在現場，主動向據報前往現場處理之員警供承係
    前開汽車之駕駛者一節，由被告之談話紀錄表係旋於同日23
    時30分許在現場所作可資佐據，是以被告對於未經發覺之犯
    罪自首而接受裁判，應依刑法第62條前段之規定，減輕其刑
    。
三、科刑
    本院審酌被告在禁止左轉之路口左轉釀成本案車禍事故，且
    因而致告訴人肢體多處受傷，實屬不該，且其迄未賠償告訴
    人之損害，復無端缺席本院依被告、告訴人之聲請所安排之
    調解程序，而難認有賠償告訴人損失之真意，更不宜輕恕。
    惟念被告前無任何刑案紀錄，有臺灣高等法院被告前案紀錄
    表1 份在卷可稽，素行尚佳，因係一時駕車不慎方罹刑章，
    又其於本院準備程序及審理中已知全然坦承犯行，末斟酌告
    訴人之傷勢程度及告訴人對於本案車禍事故之發生，亦具有
    超速行駛之（次要）過失等一切情狀，爰量處如主文所示之
    刑，並諭知以新臺幣1,000 元折算1 日之易科罰金折算標準
    。
據上論結，應依刑事訴訟法第299 條第1 項前段，刑法第284 條
第1 項、第62條前段、第41條第1 項前段，刑法施行法第1 條之
1 ，判決如主文。
本案經檢察官甲○○到庭執行職務。
中    華    民    國    97    年    11    月    13    日
                  交通法庭    法  官  莊珮吟
以上正本證明與原本無異。
如不服本判決應於收受本判決後10日內向本院提出上訴書狀，並
應敘述具體理由，如未敘述上訴理由者，應於上訴期間屆滿後20
日內補提理由書狀於本院（均須按他造當事人之人數附繕本）「
切勿逕送上級法院」。
中    華    民    國    97    年    11    月    13    日
                              書記官  黃勤涵
◎附錄本案所犯法條：
《刑法第284 條第1 項》
因過失傷害人者，處6 月以下有期徒刑、拘役或500 元以下罰金
，致重傷者，處1 年以下有期徒刑、拘役或500 元以下罰金。
《刑法施行法第1 條之1 》
中華民國94年1 月7 日刑法修正施行後，刑法分則編所定罰金之
貨幣單位為新臺幣。
94年1 月7 日刑法修正時，刑法分則編未修正之條文定有罰金者
，自94年1 月7 日刑法修正施行後，就其所定數額提高為30倍。
但72年6 月26日至94年1 月7 日新增或修正之條文，就其所定數
額提高為3 倍。


司法院資訊處製作；財團法人民間司法改革基金會備份。
